【裁判字號】    89,上易,1283
【裁判日期】    890809
【裁判案由】    傷害
【裁判全文】
臺灣高等法院臺南分院刑事判決                  八十九年度上易字第一二八三號
    上  訴  人  臺灣嘉義地方法院檢察署檢察官
    上  訴  人
    即  被  告  乙○○○
右上訴人因被告傷害案件，不服臺灣嘉義地方法院八十九年度易字第二二三號中華民
國八十九年四月二十七日第一審判決（起訴案號：臺灣嘉義地方法院檢察署八十九年
度偵字第九五八號），提起上訴，本院判決如左：
    主   文
原判決撤銷。
乙○○○傷害人之身體，處有期徒刑貳月，如易科罰金以參佰元折算壹日。
    事   實
一、乙○○○係甲○○之夫，因不滿其妻甲○○向其索討生活費用，竟基於傷害之犯
    意，於民國（下同）八十九年一月九日上午十一時四十分許，在嘉義市○○里○
    ○路○段四八二巷三十號五樓二住處，徒手毆打甲○○身體背部，而於甲○○跌
    倒在沙發上時，仍以手掐住甲○○脖子，後又拉甲○○的腳，將甲○○自沙發上
    拉至地上，致甲○○頭部碰地，乙○○○仍未罷手，復以腳踹甲○○胸部肋骨，
    於甲○○大喊救命時，始停手未再繼續毆打，甲○○因而受有頭部腫脹、左胸紅
    腫、頸部紅腫、右背部紅腫等傷害。
二、案經甲○○訴由嘉義市警察局第一分局報請臺灣嘉義地方法院檢察署檢察官偵查
    起訴。
    理   由
一、訊據上訴人即被告乙○○○矢口否認有何傷害之犯行，辯稱：其並未毆打告訴人
    甲○○，且既係八十九年一月九日發生，而告訴人於同年一月十一日始驗傷，則
    驗傷診斷書亦不實在云云。惟查，右開事實，屢據告訴人甲○○於警訊時、偵查
    中、原審及本院審理時堅指不移，並有行政院衛生署嘉義醫院驗傷診斷書二份在
    卷可稽，且更參酌被告於警訊時亦自承與告訴人因口角而互相拉扯等情（見警卷
    第二、三頁），於本院審理時亦不否認。則被告所辯，無非事後圖卸刑責之詞，
    不足採信，本件事證明確，被告犯行洵堪認定。
二、核被告所為，係犯刑法第二百七十七條第一項之傷害罪。原審予以被告論科，固
    非無見。然查，被告犯後堅不吐實，毫無悔意，原審僅判處被告拘役三十日，委
    實輕縱，即有未洽。被告等上訴意旨否認犯罪，固無可取，檢察官上訴意旨，以
    原審量刑顯屬過輕，指摘原判決不當，則有理由，自應由本院予以撤銷改判。茲
    審酌被告犯罪之動機、品行、手段、智識程度、犯後未坦承犯行之態度及告訴人
    受傷之程度等一切情狀，量處有期徒刑貳月，並諭知易科罰金之折算標準。
據上論結，應依刑事訴訟法第三百六十九條第一項前段、第三百六十四條、第二百九
十九條第一項前段、刑法第二百七十七條第一項、第四十一條，罰金罰鍰提高標準條
例第一條前段、第二條第一項，判決如主文。
本案經檢察官吳忠賢到庭執行職務。
中      華      民      國    八十九  年    八    月      九        日
                                     臺灣高等法院臺南分院刑事第三庭
                                         審判長法官
                                               法官
不得上訴                                       法官
附錄：本判決論罪科刑法第二百七十七條第一項


司法院資訊處製作；財團法人民間司法改革基金會備份。
